臺灣臺中地方法院刑事判決　　　　　　　　　　　　九十一年度易字第二六五四號
　　公　訴　人　台灣台中地方法院檢察署檢察官
　　被　　　告　甲○○
右列被告因恐嚇危害安全等案件，經檢察官提起公訴（九十一年度偵字第一一八六一
號），本院判決如左：
    主  文
甲○○以脅迫妨害人行使權利，處拘役參拾日，如易科罰金，以參佰元折算壹日；又
以強暴妨害人行使權利，處拘役參拾日，如易科罰金，以參佰元折算壹日；應執行拘
役肆拾日，如易科罰金，以參佰元折算壹日。
    事  實
一、甲○○係丁○○之公公，雙方相處不睦，甲○○之孫即丁○○之子女乙○○、丙○○均與丁○○同住，甲○○並曾因傷害案件，經本院判處拘役三十日，緩刑二
    年，於民國九十年一月十六日確定。仍不知悔改，復因不滿丁○○及丁○○之妹
    陳玲玲不讓其與乙○○、丙○○見面，竟於九十年四月二十七日十六時許，在台
    中縣大雅鄉○○路一０八號前，趁丁○○搭乘陳玲玲所駕駛ＯＱ－九七九五號自
    小客車，自台中縣大雅鄉○○路汝鎏國小接送乙○○、丙○○返家，而駛至該處
    時，基於妨害他人行使權利及恐嚇危害安全之犯意，駕騎ＫＤＱ－三一三號機車
    ，突至陳玲玲駕駛之ＯＱ－九七九五號自小客車正前方剎停，脅迫陳玲玲停車，
    妨害陳玲玲通行之權利；旋並持螺絲起子一支敲打陳玲玲所駕駛自小客車之車窗
    ，以加害身體之事恐嚇稱「跑不掉了」、「敢在法院告我，要死啊」、「以後出
    門小心一點」等語，使車內之丁○○、陳玲玲、乙○○、丙○○心生畏懼，致生
    危害於安全，陳玲玲不得已猛按喇叭，甲○○始離去。甲○○又於九十一年四月
    十九日十六時許，另行起意，趁陳玲玲駕騎機車自汝鎏國小接送丙○○放學，行
    經台中縣大雅鄉○○路時，基於妨害他人行使權利之犯意，駕騎上開機車自後撞
    擊，並逼近陳玲玲所騎附載丙○○之機車，且腳踢該機車，以強暴妨害陳玲玲通
    行之權利，迨陳玲玲躲進附近食品店內，甲○○始離去。
二、案經陳玲玲訴由台灣台中地方法院檢察署檢察官偵查起訴。
    理  由
一、訊據被告甲○○否認強制及恐嚇危害安全犯行，辯稱伊於九十年四月二十七日十
    六時許，騎機車至汝鎏國小看孫子，陳玲玲、丁○○開車接送乙○○、丙○○放
    學時，伊騎在自小客車後面，並未敲打車窗，亦未出言恐嚇，另於九十一年四月
    十九日也是騎車至汝鎏國小看孫子，未逼近陳玲玲之機車云云。惟查右揭犯罪事
    實，業據告訴人陳玲玲指訴綦詳，核與被害人即證人丁○○、乙○○、丙○○證
    述之情節相符。而證人乙○○、丙○○案發時均為汝鎏國小學生，年僅十餘歲，
    且係被告之孫，衡情自無攀誣之虞，顯見告訴人陳玲玲所訴非虛，被告所辯無非
    飾卸之詞，不足採信，其犯行已堪認定。
二、核被告所為，係犯刑法第三百零四條第一項之強制罪及同法第三百零五條之恐嚇
    危害安全罪。被告以同一加害身體之事，恐嚇告訴人陳玲玲及被害人丁○○、乙○○、丙○○，使該四人均心生畏懼，致生危害於安全，觸犯四恐嚇危害安全罪
    名，應從一重之恐嚇危害安全罪處斷。而與其前開第一次強制罪間，有方法結果
    之牽連關係，應從較重之強制罪論處。又被告前開第二次強制犯行，與其前開一
    第一次強制犯行，時隔近一年，顯係另行起意，難認有連續關係，應予分論併科
    。爰審酌被告曾因傷害案件，經本院判處拘役三十日，緩刑二年，於九十年一月
    十六日確定（見卷附台灣台中地方法院檢察署刑案資料查註紀錄表），仍不知悔
    改，及其犯罪動機、目的、手段、所生危害、犯罪後態度暨與告訴人陳玲玲、被
    害人丁○○有姻親關係，另係被害人陳道容、丙○○之祖父等一切情狀，處以如
    主文所示之刑，並定其應執行刑及諭知易科罰金之折算標準。
據上論斷，應依刑事訴訟法第二百九十九條第一項前段，刑法第三百零四條第一項、
三百零五條、第五十五條、第四十一條第一項前段、第五十一條第六款，罰金罰鍰提
高標準條例第一條前段、第二條，判決如主文。
中      華      民      國      九十一    年    十一    月    二十八    日
                                        法  官  鍾  堯  航
右正本證明與原本無異。
如不服本判決，應於送達後十日內向本院提出上訴狀（須附繕本），上訴於台灣高等
法院台中分院。
                                        書記官
中      華      民      國      九十一    年    十一    月    二十八    日
附錄論罪科刑法條
刑法第三百零四條第一項：
以強暴、脅迫使人行無義務之事或妨害人行使權利，處三年以下有期徒刑、拘役或三
百元以下罰金。
刑法第三百零五條：
以加害生命、身體、自由、名譽、財產之事恐嚇他人，致生危害於安全者，處二年以
下有期徒刑、拘役或三百元以下罰金。
